【裁判字號】    92,簡上,317
【裁判日期】    920820
【裁判案由】    違反保護令罪
【裁判全文】
臺灣高雄地方法院刑事判決                        九十二年度簡上字第三一七號
    上  訴  人  甲○○
右列上訴人因違反家庭暴力防治法案件，不服本院高雄簡易庭九十二年度簡字第一六
０七號第一審判決（聲請簡易判決處刑案號：臺灣高雄地方法院檢察署九十二年度偵
字第七一三八號），提起上訴，本院管轄之第二審合議庭判決如左：
    主  文
原判決撤銷。
甲○○違反保護令，處拘役伍拾日，如易科罰金，以參佰元折算壹日。
    事實及理由
一、本案經本院審理結果，認為原審認定上訴人即被告甲○○違反禁止實施家庭暴力
    行為及禁止直接騷擾行為之保護令之事實，固經上訴人到庭否認，並辯稱：當時
    只是摸告訴人脖子，沒有掐她脖子云云，然經告訴人乙○○於警訊及本院審理時
    指訴歷歷，且上訴人分別於警訊時坦承「於氣憤之下掐她的脖子」等語（見警訊
    卷第一頁背面）、於偵查時坦承「只是壓他脖子」等語（見偵查卷第五頁），是
    上訴人確有因手機與告訴人起爭執，而觀上訴人於警訊及偵訊之陳稱與告訴人所
    指訴相符，應堪認為真實，而上訴人上訴意旨所稱僅「摸」告訴人脖子云云，顯
    係卸責之詞，不足採信。
二、查上訴人甲○○係告訴人乙○○之配偶，雙方具有家庭暴力防治法第三條第一款
    之家庭成員關係，核上訴人所為係違犯家庭暴力防治法第五十條第一款之違反保
    護令罪。爰審酌上訴人已受保護令之拘束，仍不知悔改，對於家庭細故未保持理
    性耐心，稍不順意動輒對配偶拳腳相向，尚無建立疼惜家庭成員之態度，惟念及
    告訴人於警訊時已表明不提出傷害告訴，更於本院審理時明確表明願意原諒上訴
    人（見本院九十二年八月六日審判筆錄）等一切情狀，量處如主文所示之刑，並
    諭知易科罰金之折算標準。原審未及審認告訴人業已原諒上訴人且上訴人與告訴
    人仍一同生活之情而判處上訴人有期徒刑四月，量刑顯然過重，容有未當，上訴
    意旨求為無罪判決固無理由，然原審既有前揭量刑之不當，自應由本院予以撤銷
    改判。並引用原審判決書記載之事實、證據。
據上論斷，應依刑事訴訟法第四百五十五條之一第一項、第三項、第三百六十九條第
一項前段、第三百七十三條，第三百六十四條、第二百九十九條第一項前段，家庭暴
力防治法第五十條第一項，刑法第十一條、第四十一條第一項前段，罰金罰鍰提高標
準條例第二條，判決如主文。
中      華      民      國    九十二    年      八      月    二十    日
                                臺灣高雄地方法院刑事第一庭
                                      審判長法  官    林水城
                                            法  官    方百正
                                            法  官    楊智守
右正本證明與原本無異。
不得上訴。
                                            書記官    王美玲
中    華    民    國      九十二      年      八      月      二十     日


司法院資訊處製作；財團法人民間司法改革基金會備份。
